臺灣桃園地方法院刑事裁定　　　　　　 110年度聲字第3315號
聲　請　人　臺灣桃園地方檢察署檢察官
受　刑　人　潘孟佑



上列聲請人因受刑人數罪併罰有二裁判以上，聲請定其應執行之
刑（110年度執聲字第2190號），本院裁定如下：
    主  文
潘孟佑犯如附表所示各罪，所處如附表所示之刑，應執行有期徒
刑拾伍年壹月。
    理  由
一、聲請意旨略以：受刑人潘孟佑因犯竊盜等案件，先後經判決
    確定如附表所示之刑，經受刑人聲請，應依刑法第53條、第
    51條第5 款及第50條第2 項規定，定其應執行之刑，爰依刑
    事訴訟法第477 條第1 項聲請裁定等語。
二、按裁判確定前犯數罪者，併合處罰之；但有下列情形之一者
    ，不在此限：一、得易科罰金之罪與不得易科罰金之罪。前
    項但書情形，受刑人請求檢察官聲請定應執行刑者，依第51
    條規定定之；數罪併罰，分別宣告其罪之刑，依下列各款定
    其應執行者：五、宣告多數有期徒刑者，於各刑中之最長期
    以上，各刑合併之刑期以下，定其刑期。但不得逾30年；數
    罪併罰，有二裁判以上者，依第51條之規定，定其應執行之
    刑，刑法第50條第1 項但書第1 款、第2 項、第51條第5 款
    及第53條分別定有明文。又數罪併罰中之一罪，依刑法規定
    得易科罰金，若因與不得易科之他罪併合處罰結果而不得易
    科罰金時，原可易科部分所處之刑，自亦無庸為易科折算標
    準之記載，司法院大法官解釋第144 號意旨可資參照。次按
    依刑法第48條應更定其刑者，或依刑法第53條及第54條應依
    刑法第51條第5 款至第7 款之規定，定其應執行之刑者，由
    該案犯罪事實最後判決之法院之檢察官，聲請該法院裁定之
    。再者，數罪併罰，應依分別宣告其罪之刑為基礎，定其應
    執行刑，此觀刑法第51條規定自明，故一裁判宣告數罪之刑
    ，雖曾經定其執行刑，但如再與其他裁判宣告之刑定其執行
    刑時，前定之執行刑當然失效，仍應以其各罪宣告之刑為基
    礎，定其執行刑，不得以前之執行刑為基礎，以與後裁判宣
    告之刑，定其執行刑，惟上開更定之應執行刑，不應比前定
    之應執行刑加計其他裁判所處刑期後為重，否則即與法律秩
    序理念及法律目的之內部界線有違，難認適法。定應執行刑
    之實體裁判，於確定後即發生實質之確定力，而有一事不再
    理原則之適用；數罪併罰案件之實體裁判，除因增加經另案
    判決確定合於數罪併罰之其他犯罪，或原定應執行刑之數罪
    中有部分犯罪，因非常上訴、再審程序而經撤銷改判，或有
    赦免、減刑等情形，致原裁判定刑之基礎已經變動，而有另
    定應執行刑之必要者外，法院應受原確定裁定實質確定力之
    拘束，不得就該確定裁定已定應執行刑之數罪，其全部或部
    分再行定其應執行之刑，否則即有違反一事不再理原則（最
    高法院83年度台抗字第502 號、93年度台非字第192 號、11
    0 年度台抗大字第489 號裁定意旨參照）。
三、經查：
（一）受刑人潘孟佑所犯如附表所示之罪，先後經判處如附表所
      示之刑，均分別確定在案，且本院為上開案件犯罪事實最
      後判決之法院等情，有臺灣臺中地方法院109 年度聲字第
      3115號裁定、本院109 年度審簡字第1138號判決及臺灣高
      等法院被告前案紀錄表各1 份在卷可稽，足認受刑人所犯
      如附表編號1 至16所示各罪，最早經判決確定之編號1 之
      罪確定日期為民國109 年2 月19日，而編號2 至16之罪均
      係在該確定日前所犯。又附表編號1 、2 、3 、5 、6 、
      16之罪屬得易科罰金之罪，與附表其餘所示不得易科罰金
      之罪，依刑法第50條第1 項但書之規定本不得併合處罰，
      惟本件係聲請人依受刑人請求定執行刑而提出聲請，有受
      刑人出具之臺灣桃園地方檢察署依102 年1 月23日修正之
      刑法第50條調查受刑人是否聲請定應執行刑調查表1 份附
      卷可考；另附表編號1 至15所示各罪所受宣告刑，前經臺
      灣臺中地方法院以109 年度聲字第3115號判決定應執行有
      期徒刑15年確定，然依據上開說明，本院仍應更定其應執
      行刑，惟應受內部界線之拘束，是檢察官聲請定其應執行
      之刑，本院審核認聲請為正當，應予准許；且本件係屬就
      經定應執行刑之附表編號1 至15所示之罪，增加經另案判
      決確定合於數罪併罰之附表編號16所示犯罪，自無違一事
      不再理原則，附此敘明。
（二）復審酌適用法規之目的及法律秩序之內部性界限（最高法
      院80年台非字第473 號判例意旨參照），以各罪宣告之刑
      為基礎，同時考量受刑人各次犯罪之時間、侵害法益、犯
      罪型態等整體非難評價，以及刑罰目的及相關刑事政策、
      數罪併罰定執行刑規定所採取之限制加重原則等因素，依
      刑法第53條、第51條第5 款之規定，定其應執行之有期徒
      刑如主文所示。至本件受刑人所犯附表編號1 、2 、3 、
      5 、6 、16所示原得易科罰金之罪，因與附表其餘所示不
      得易科罰金之罪併合處罰，揆諸上開解釋意旨，無再諭知
      易科罰金折算標準之必要，併此敘明。
四、依刑事訴訟法第477 條第1 項，刑法第50條第2 項、第53條
    、第51條第5 款，裁定如主文。
中    華    民    國  110     年    10    月    25    日
                  刑事第十二庭    法  官  陳華媚
以上正本證明與原本無異。
如不服本裁定，應於裁定送達後5 日內向本院提出抗告狀。
                                  書記官  王岫雯
中    華    民    國   110    年    10    月    25    日
附表：受刑人潘孟佑定應執行刑案件一覽表。